臺灣高等法院高雄分院刑事判決　　　　　九十三年度上易字第三六四號
　　上　訴　人　台灣高雄地方法院檢察署檢察官
　　被　　　告　乙○○
右上訴人因被告傷害案件，不服臺灣高雄地方法院九十三年度易字第一六四號中華民
國九十三年五月二十一日第一審判決（起訴案號：臺灣高雄地方法院檢察署九十二年
度偵字第二０八一四號），提起上訴，本院判決如左：
      主      文
原判決關於乙○○部分撤銷。
乙○○共同傷害人之身體，處拘役貳拾日，如易科罰金，以佰元折算壹日。
      事      實
一、吳苜莉、林俊政（均經原審判刑確定）係夫妻，乙○○則是前二人之子。民國九
    十二年九月九日十二時三十分許，在高雄縣仁武鄉○○路仁平巷四號前，吳苜莉
    因不滿鄰居甲○○在共同壁裝設抽水馬達而發生口角，林俊政及乙○○二人聽聞
    後，從家中出來，三人竟基於共同傷害他人身體之犯意聯絡，由乙○○抓住甲○
    ○之雙手，而林俊政以徒手方式，毆打甲○○之頭部、臉部、以腳踢其腹部，另
    吳苜莉以手抓甲○○之頭髮、臉部，並以水管毆打其頭部，致甲○○受有左額部
    挫傷、腫，上唇挫擦傷（１×１公分），右臉頰挫擦傷（４×３公分）等傷害。
二、案經甲○○訴由高雄縣政府警察局仁武分局報請台灣高雄地方法院檢察署檢察官
    偵查起訴。
      理      由
一、被告乙○○未於本院審理時到庭，惟據原審訊據被告矢口否認有前開傷害犯行，
    辯稱：當日伊聽到樓下有爭吵聲，下樓時，我父母已與甲○○爭吵完畢，並無抓
    甲○○之雙手云云。
二、惟查前開事實，業據告訴人甲○○分別於警訊、偵查中及原審指訴綦詳，核與證
    人黃開東於警訊及偵查中證述：吳苜莉與甲○○起爭執時，被告乙○○在旁觀看
    ，後來林俊政衝出來，我在拆馬達，沒看見他們打架，但有看到被告乙○○將告
    訴人甲○○的手抓住等情相符（見偵查卷第二十八頁、第三十九頁），並診斷證
    明書二紙，受傷照片五張附於偵查卷可稽。被告於右述時地抓住告訴人之雙手，
    任憑吳苜莉、林俊政共同毆打告訴人，足見被告與吳苜莉、林俊政間就前開傷害
    犯行，有犯意聯絡及行為分擔，至為明確，自難辭其共犯之罪責。綜上所述，被
    告所辯上情，無非卸責之詞，不足採信，本件事證明確，被告之犯行，堪以認定
    。
三、核被告所為，係犯刑法第二百七十七條第一項之傷害罪。又被告與吳苜莉、林俊
    政間，就前開傷害犯行，有犯意聯絡及行為分擔，均為共同正犯。原審未予查詳
    ，遽為被告無罪之諭知，尚有未當。公訴人上訴意旨，執此指摘原審此部分判決
    不當，為有理由，自應由本院將原審此部分判決撤銷改判。審酌被告尚無犯罪前
    科，有台灣高等法院被告全國前案紀錄表在卷可稽，犯後否認犯行，態度不佳，
    及告訴人所受傷勢等一切情狀，量處拘役二十日，並諭知如易科罰金，以三百元
    折算一日，以資懲儆。
四、被告經合法傳喚未到庭，雖具狀供述伊剛找到工作，無法請假出庭應訊，請求延
    期審理云云，難認有正當理由，爰不待其陳述，逕行判決。
據上論結，應依刑事訴訟法第三百六十九條第一項前段、第三百六十四條、第二百九
十九條第一項前段、第三百七十一條、刑法第二十八條、第二百七十七條第一項、第
四十一條第一項，罰金罰鍰提高標準條例第一條前段、第二條判決如主文。
本案經檢察官王登榮到庭執行職務。
中    華    民    國     九十三     年       八       月     二十六     日
                              臺灣高等法院高雄分院刑事第三庭
                               審判長法官  謝宏宗
                                        法官  曾玉英
                                        法官  黃建榮
右正本證明與原本無異。
不得上訴。
                                      書記官  賴梅琴
中    華    民    國     九十三     年       八       月    三  十      日
附錄：本判決論罪科刑法條：
刑法第二百七十七條第一項
傷害人之身體或健康者，處三年以下有期徒刑，拘役或一千元以下罰金。
                                                                        Ｆ
